# 非同一控制下合并一家核定征收的企业要不要确认递延所得税负债

提问人：毛豆的妹妹 时间：2015-11-02 17:14:42
向大家请教一个问题：
一个客户收购了一家子公司，属于非同一控制下的企业合并，这家被收购的子公司是核定征收的，按照所产矿石的销量定额缴纳所得税。在这种情况下，企业合并时的公允价值增加，要不要确认递延所得税负债？
因为这时候计税基础和账面价值的差额对于企业的所得税是没有影响的，是不是就可以不用确认这个递延所得税负债？

回答人：chenyiwei
可以这样理解。但如果后续会计处理和税务处理认定的某一年度销售量不一致，构成暂时性差异时，则可能要就该等与收入确认相关的暂时性差异确认递延所得税。